Inventaris van het archief van het Ministerie van Onderwijs, Cultuur en Wetenschap, Directie Financieel Economische Zaken (FEZ), (1920) 1968-2008
Nationaal Archief, Den Haag
- Taak, 2
  - Rijksbegrotingen, 2.1
    - Onderzoeksactiviteiten, 2.1.3
      - Algemene Rekenkamer, 2.1.3.1
        - Stukken betreffende het geven van commentaar op nota's, rapporten en verslagen van de Algemene Rekenkamer (AR), 1982-2008; 375-477; 83 pakken en 19 omslagen
          - Beslistermijnen; Waar blijft de tijd? 2003-2005, 437; pak
            Nota bene: Onderzoek naar de naleving van wettelijke beslistermijnen door de overheid en oplossingen voor bestaande termijnoverschrijdingen
          - Garanties, leningen en deelnemingen van het Rijk 2003-2005, 438-441
            - 2003-, 438; pak
            - 2004-, 439; pak
            - 2005 feb. - mrt. 2005-, 440; pak
            - 2005 apr.- nov. 2005-, 441; pak
          - EU-trendrapporten 2003-2007, 442-450
            Nota bene: Reeks rapporten, waarin de Algemene Rekenkamer de stand van zaken rondom het financieel management van de gelden van de Europese Unie (EU) in kaart brengt
            - Trendrapport 2004 2003-2004, 442-443
              - 2003 mei - nov. 2003-, 442; pak
              - 2003 dec. - 2004 2003-2004, 443; pak
            - Trendrapport 2005 2004-2005, 444-446
              - 2004 apr. - nov. 2004-, 444; pak
              - 2004 dec. 2004-, 445; pak
              - 2005-, 446; pak
            - Trendrapport 2006 2005-2006, 447-448
              - 2005 mrt. - nov. 2005-, 447; pak
              - 2005 dec. - 2006 2005-2006, 448; pak
            - Trendrapport 2007 2006-2007, 449-450
              - 2006 apr. - sep. 2006-, 449; pak
              - 2006 dec. - 2007 2006-2007, 450; pak
          - Staat van de beleidsinformatie 2003-2007, 451-457
            Nota bene: Dit is een onderzoek wat door de AR wordt uitgevoerd gericht op het in beeld brengen van de doelrealisatie, de beleidseffecten en -prestaties en de uitgaven binnen de door het kabinet gestelde beleidsprioriteiten voor het ministerie van OC&W
            - 2004 2003-2004, 451-452
              - 2003 - 2004 feb. 2003-2004, 451; pak
              - 2004 mrt. - juni 2004-, 452; pak
            - 2005 2004-2005, 453-454
              - 2004-, 453; pak
              - 2005-, 454; pak
            - 2006 2005-2006, 455; pak
            - 2007 2006-2007, 456-457
              - 2006-, 456; pak
              - 2007-, 457; pak
          - Handhaven en gedogen 2003-2008, 458-461
            Nota bene: Onderzoek naar de handhavingspraktijk op zeven beleidsterreinen in Nederland
            - 2003-, 458; omslag
            - 2004-, 459; pak
            - 2005-, 460; omslag
            - Terugblikonderzoek 2007-2008, 461; omslag
          - Aandacht voor financiële gevolgen van Europees beleid 2004-2005, 462; pak
          - Beloning van hogere ambtenaren bij het Rijk 2004-2005, 463; pak
          - Publiek ondernemerschap; Toezicht en verantwoording bij publiek-private arrangementen 2004-2005, 464; pak
          - Zorg voor integriteit; Een nulmeting naar integriteitszorg in 2004 2004-2005, 465; pak
          - Beleidsvrijheid en specifieke uitkeringen 2004-2006, 466-467
            - 2004-2005, 466; pak
            - 2006-, 467; pak
          - Ontslagregelingen hogere ambtenaren bij het Rijk 2004 en 2005 2005-2006, 468; omslag
          - Werklozen zonder startkwalificatie 2005-2007, 469; pak
          - Praktijkleren in het MBO 2005-2008, 470-471
            - 2005 - 2007 apr. 2005-2007, 470; pak
            - 2007 okt. -2008 2007-2008, 471; pak
          - Conceptrapport bij het jaarverslag 2006 van OCW 2006-2007, 472; omslag
          - Kopzorgen; Zorg voor jeugdigen met een lichte verstandelijke handicap en/of psychi(atri)sche problemen 2006-2007, 473; pak
          - Kwaliteitsbewaking hoger onderwijs in Nederland en Vlaanderen 2006-2008, 474; pak
          - Op weg van aanbod naar vraag in zorg en onderwijs 2006-2008, 475; pak
          - Aanpak harde kern jeugdwerklozen 2007-2008, 476; pak
          - Goed bestuur in uitvoering 2007-2008, 477; pak
        - Stukken betreffende het verlenen van medewerking aan het onderzoek Sanering Specifieke Uitkeringen door de Algemene Rekenkamer, 1993-1994; 478-479; 2 pak
          - 1993-, 478; pak
          - 1994-, 479; pak
        - Verslagen van het FEZ/AR-overleg, 1996-2005; 480-482; 2 omslag en 1 pak
          - 1996-1997, 480; omslag
          - 1999-2003, 481; omslag
          - 2004-2005, 482; pak
    - Evaluatieactiviteiten, 2.1.4
      - Stukken betreffende het evalueren van de financiële functie bij het ministerie, 1990-1994; 483-486; 4 pak
        - 1990-1992, 483; pak
        - jan. - mei 1993-, 484; pak
        - juni - nov. 1993-, 485; pak
        - 1994-, 486; pak
      - Stukken betreffende overleg met het Ministerie van Economische Zaken en het Centraal Bureau voor de Statistiek (CBS) inzake de evaluatie van de informatievoorziening met betrekking tot de onderwijsstatistiek in het kader van de Grote Efficiencyoperatie (GEO), 1990-1994; 487; pak
      - Stukken betreffende het departementaal overleg over de Specifieke Evaluatie Activiteiten, 1993-1995; 488-493; 6 pak
        - Subsidiebeleid 1993-1994, 488-489
          - 1993-, 488; pak
          - 1994-, 489; pak
        - Subsidieoverzicht ten behoeve van het Ministerie van OC&W 1993-1994, 490-491
          - 1993-, 490; pak
          - 1994-, 491; pak
        - Evaluatie Financieel Beheer 1994-1995, 492-493
          - 1994-, 492; pak
          - 1995-, 493; pak
      - Stukken betreffende het uitgeven van het Evaluatiebulletin inzake het verantwoorden en de besluitvorming in het beleid, 1994-; 494; omslag
      - Stukken betreffende het opstellen van evaluatierapporten per directie, 1994-1995; 495; pak
      - Stukken betreffende het tot stand komen en invoeren van de Evaluatieparagraaf in of bij beleidsvoorstellen voor A-beleidsprojecten, 1994-1995; 496; pak
      - Stukken betreffende vergaderingen en verslaglegging met betrekking tot het Vervangingsfonds en het Participatiefonds, 2003-2005; 497; omslag
        128.1-0215-01 Minister van Onderwijs, Cultuur en Wetenschappen
    - (Inter)departementaal overleg, 2.1.5
      - Stukken betreffende het overleg met de minister van Oorlog inzake het tot stand komen en uitvoeren van het Besluit tot regeling van het gelijktijdig genot van burgerlijke en militaire beloning, 1923-1924; 498; omslag
      - Stukken betreffende het toetsen aan de begroting van de plannen van de directies van het Ministerie van Onderwijs en Wetenschappen, 1976-1979; 499-513; 6 pakken en 9 omslagen
        - Directie Opleidingsziekenhuizen (HW/OP) 1976-1979, 499-502
          - 1976 - 1978 juni 1976-1978, 499; omslag
          - 1978 juli - dec. 1978-, 500; pak
          - 1979 jan. - mrt. 1979-, 501; pak
          - 1979 apr. - dec. 1979-, 502; pak
        - Directie Bouwzaken Onderwijs (VO/BZ) 1977-1979, 503; pak
        - Directoraat-generaal voor het Hoger Onderwijs en Wetenschappelijk Onderzoek (DGHW): diverse directies 1977-1979, 504; pak
        - Directie Arbeidsvoorwaardenbeleid (DI/AB) 1978-1979, 505; pak
        - Directie Coördinatie Wetenschapsbeleid (WB/CW) 1978-1979, 506; omslag
        - Directie Hoger Beroepsonderwijs (HW/HB) 1978-1979, 507; omslag
        - Directie Onderwijs voor Volwassenen (VO/OV) 1978-1979, 508; omslag
        - Directie Scholing (DI/SC) 1978-1979, 509; omslag
        - Directie Verzorgingsstructuur (DI/VG) 1978-1979, 510; omslag
        - Hoofddirectie Instellingen en Opleidingsziekenhuizen (HW/INS) 1978-1979, 511; omslag
        - Hoofddirectie Onderzoekbeleid (HW/OZB) 1978-1979, 512; omslag
        - Directie Studiefinanciering (SF) 1979-, 513; omslag
      - Stukken betreffende het overleg met het Ministerie van Financiën over de voorbereiding en uitvoering van de begroting over de jaren 1981-1983, 1980-1986; 514-517; 4 pak
        - 1980-1984, 514; pak
        - 1982-1984, 515; pak
        - 1982-1985, 516; pak
        - 1983-1986, 517; pak
      - Stukken betreffende het overleg met het Ministerie van Financiën over de voorbereiding en uitvoering van de begroting over de jaren 1985 - 1990, 1984-1987; 518-519; 2 pak
        - 1984-1987, 518; pak
        - 1986-1987, 519; pak
      - Stukken betreffende het departementaal overleg en het overleg met het Ministerie van Financiën over de vermoedelijk belooprapportages en de begrotingsdoorlichting van de Hoofdafdeling Beleidstoetsing en Begrotingszaken (BTB), 1987-1991; 520-523; 1 omslag en 3 pak
        - Sector 1 1988-1989, 520; pak
        - Sector 2 1987-1988, 521; pak
        - Sector 4 1988-1991, 522; pak
        - Sector 5 1989-, 523; omslag
          Nota bene: 61391 / 174612
      - Stukken betreffende het geven van advies ten behoeve het Sociaal Cultureel Rapport (SCR) van het Sociaal Cultureel Planbureau (SCP) inzake het onderzoeken van ontwikkelingen in de samenleving, 1991-1995; 524; pak
      - Stukken betreffende overleg met het Ministerie van Financiën inzake de bestuurlijke vernieuwingen in het onderwijs, 1992-; 525; pak
      - Stukken betreffende het departementaal overleg over de accountantsrapporten en financiële verantwoordingen van de Accountantsdienst, 1992-1995; 526-528; 3 pak
        - 1992-, 526; pak
        - 1993-, 527; pak
        - 1993-1995, 528; pak
      - Stukken betreffende het departementaal overleg over de productie van de Onderwijsmatrix voor de jaren 1991 - 1993, 1992-1996; 529; pak
      - Vergaderstukken van het departementale Audit Committee, 1992-2003; 530-532; 3 pak
        - 80e - 85e vergadering 1992-1994, 530; pak
        - 86e - 92e vergadering 1995-1997, 531; pak
        - 94e - 106e vergadering 1998-2003, 532; pak
      - Stukken betreffende (inter)departementaal overleg en nota's aan de Ministerraad inzake het nemen van maatregelen ter uitvoering van het regeerakkoord, 1995-1997; 533; omslag
        015.9-0459-01 Minister van Onderwijs, Cultuur en Wetenschappen
      - Vergaderstukken van het overleg tussen FEZ en de Accountantsdienst (FEZ/AD-overleg), 1995-1998; 534; pak
      - Stukken betreffende (inter)departementaal overleg en het opstellen van nota's inzake de verruiming van subsidieregelingen energie-investeringen voor de non-profit sector, 1996-1997; 535; omslag
      - Stukken betreffende het departementaal overleg over het Belastingplan voor de 21e eeuw, het BTW-compensatiefonds en het Najaarsoverleg, 1997-; 536; omslag
      - Stukken betreffende het opstellen van de conceptnota Fiscale instrumenten ter stimulering van duale trajecten en levenslang leren ten behoeve van de ministerraad, 1997-; 537; omslag
      - Stukken betreffende het overleg met het Ministerie van Financiën en het beantwoorden van Kamervragen inzake het opnemen van kengetallen in de begroting en in het jaarverslag, 1998-2001; 538; pak
      - Stukken betreffende het overleg met het Directoraat-Generaal Cultuur en Media (DGCM) over de voorbereiding en uitvoering van de begroting, 2005-2007; 539; pak
    - Onderwijs, 2.1.6
      - Basisonderwijs, 2.1.6.1
        - Brief aan de voorzitter van de Tweede Kamer betreffende het onderzoek naar de afwikkeling van materiële vergoedingen in het basisonderwijs, 1990-; 540; stuk
        - Stukken betreffende het vereenvoudigen van het vergoedingsstelsel voor het basisonderwijs (Londo-stelsel), 1990-1992; 541-544; 4 pak
          - 1990-, 541; pak
          - 1991-, 542; pak
          - 1991-, 543; pak
          - 1991-1992, 544; pak
        - Stukken betreffende de materiële bekostiging van het basisonderwijs, 1992-1996; 545; pak
      - Voortgezet onderwijs, 2.1.6.2
        - Stukken betreffende de gelijkstelling van het diploma Moderne Bedrijfsadministratie (MBA) met het Staatspraktijkdiploma voor Bedrijfsadministratie (SPD), 1943-1954; 546; pak
        - Stukken betreffende het overleg over de overgang van de Middelbare Beroepsopleiding Verpleegkunde (MBO-V) van het Ministerie van Volksgezondheid en Milieuhygiëne naar het Ministerie van Onderwijs en Wetenschappen, 1971-1979; 547-550; 1 omslag en 3 pak
          - 1971-1979, 547; pak
          - 1975-1979, 548; pak
          - 1978-1979, 549; pak
          - 1978-1979, 550; omslag
        - Stukken betreffende het ondersteunen en coördineren van de uitvoering van de proefprojecten Nieuw Vervolg/Beroepsonderwijs voor 16 - 18 jarigen, van de Directie Onderwijs en Vorming Werkende Jongeren (VO/WJ), 1977-1979; 551; pak
        - Stukken betreffende overleg met het Ministerie van Financiën inzake de bekostiging van de Wet Educatie en Beroepsonderwijs (WEB), 1994-1997; 552; pak
        - Vergaderstukken van de Werkgroep Bekostiging Wet Educatie en Beroepsonderwijs (WEB/BO), 1995-; 553; pak
      - Hoger en Wetenschappelijk Onderwijs en Hoger Beroeps Onderwijs (HBO), 2.1.6.3
        - Stukken betreffende het departementaal overleg inzake advies over het tot stand komen van de Kaderwet, Experimentenwet en de Hoger Beroepsonderwijswet (HBO-wet), 1979-; 554; pak
        - Stukken betreffende het informeren van de Tweede Kamer middels een notitie inzake universitaire huisartsenpraktijken, met toelichting, 1984-; 555; omslag
        - Stukken betreffende het voeren van overleg over de uitvoering van het Hoger Onderwijs- en Onderzoek Plan (HOOP) met het Ministerie van Financiën, 1994-2000; 556; pak
        - Stukken betreffende het departementaal overleg over het tot stand brengen van richtlijnen voor de begroting en jaarrekening voor het HBO, 1996-2000; 557; omslag
        - Stukken betreffende het departementaal overleg over de een uitvoering van een pilot inzake de financiële monitoring in het hoger beroepsonderwijs, 1997-; 558; omslag
        - Begrotingsvoorbereiding Directoraat-Generaal Hoger Onderwijs, Beroepsonderwijs en Wetenschap (DGHB), 2005-2007; 559; omslag
      - Onderwijsstatistiek en kengetallen in (inter)nationaal verband, 2.1.6.4
        - Vergaderstukken van de Eurostat Werkgroep Education Training Statistics te Luxemburg (Europese Commissie), 1989-2002; 560-566; 7 pak
          - Algemene correspondentie 1992-2002, 560-562
            - 1992-, 560; pak
            - 1996-1997, 561; pak
            - 1998-2002, 562; pak
          - Vergaderingen 1989-1996, 563-566
            - 1989-1990, 563; pak
            - 1991-, 564; pak
            - 1992-1993, 565; pak
            - 1996-, 566; pak
        - Vergaderstukken van het bestuurlijk overleg tussen het Ministerie van OC&W en het Centraal Bureau voor de Statistiek (CBS), 1991-2007; 567-569; 2 omslag en 1 pak
          - 1991-1996, 567; pak
          - 1997-2002, 568; omslag
          - 2004-2007, 569; omslag
        - Organisatie voor Economische Samenwerking en Ontwikkeling (OESO), 1992-2003; 570-579; 7 pakken en 3 omslagen
          - Algemene correspondentie 1992-1997, 570-573
            - 1992-, 570; omslag
            - 1993-, 571; pak
            - 1994-1996, 572; pak
            - 1997-, 573; omslag
          - Technische Werkgroep 1997-, 574; pak
          - Werkgroep Indicators of Education Systems (INES) 1993-2001, 575-576
            - 1993-1996, 575; pak
            - 1997-2001, 576; pak
          - Taken en procedures binnen het ministerie 1997-2002, 577; pak
          - Onderwijsstatistieken en kengetallen internationale onderwijsstatistieken OESO 1998-2003, 578; pak
          - Europees verslag over de kwaliteit van het schoolonderwijs 2000-2003, 579; omslag
        - Stukken betreffende het departementaal overleg over de scheiding van onderwijs- en onderzoeksuitgaven, 1993-1997; 580; omslag
        - Stukken betreffende de High Level Meeting on World Education Statistics and Indicators en de International Standard Classification van de United Nations Educational Scientific and Cultural Organization (UNESCO), 1994-1997; 581; omslag
        - Stukken betreffende de bespreking van de begrotingsstaf om de methodiek van kengetallen op te nemen in de begroting, 1997-; 582; omslag
        - Stukken betreffende de publicatie OC&W in Kerncijfers ten behoeve van de Tweede Kamer, 1997-1998; 583-584; 2 pak
          - Kerncijfers 1998 1997-, 583; pak
          - Kerncijfers 1999 1998-, 584; pak
        - Stukken betreffende het opstellen van technische richtlijnen voor het gebruik van kengetallen in het begrotingsproces, 1997-2003; 585; omslag
      - Overig, 2.1.6.5
        - Stukken betreffende het toekennen van vacatiegelden aan de leden van de Onderwijsraad, 1921-1967; 586; omslag
          015.9-0080-01 Minister van Onderwijs, Cultuur en Wetenschappen
        - Stukken betreffende de bescherming van leerlingen tegen tuberculose en de vergoeding van onderzoek door de consultatiebureaus, 1935-1936; 587; omslag
        - Stukken betreffende het verlenen van subsidie aan de Stichting Nederlandsche Onderwijs Film (NOF), 1941-1944; 588; pak
        - Vergaderstukken van de Werkgroep Onderwijsprognoses (Werkgroep Staleman), 1965-1966; 589; omslag
        - Stukken betreffende het beantwoorden van Kamervragen, 1967-2008; 590-594; 5 omslag
          - De afrekening van voorschotten op subsidie aan onderwijsinstellingen 1967, 590; omslag
          - Tegemoetkomingen in de studiekosten 1972-1973, 591; omslag
          - Richtlijn voor beleggingen door scholen 2000-, 592; omslag
          - De mogelijke reserves van onderwijsinstellingen 2003-, 593; omslag
          - De verplichte pensionering van een docent 2008-, 594; omslag
        - Stukken betreffende het opstellen van nota's en overleg met het Ministerie van Financiën inzake de invoering van schatkistbankieren voor onderwijsinstellingen (wetsontwerp Geïntegreerd Middelenbeheer), 2001-2003; 595; omslag
    - Begrotingsjaren, 2.1.7
      - Diverse begrotingsjaren, 2.1.7.01
        - Stukken betreffende het opstellen van de Rijksrekening, 1944-1987; 596-604; 9 pak
          - Dienstjaren 1944 - 1947 1944-1947, 596; pak
          - Dienstjaren 1948 - 1951 1948-1951, 597; pak
          - Dienstjaren 1952 - 1954 1952-1954, 598; pak
          - Dienstjaren 1955 - 1957 1955-1957, 599; pak
          - Dienstjaren 1958 - 1961 1958-1961, 600; pak
          - Dienstjaren 1962 - 1967 1962-1967, 601; pak
          - Dienstjaren 1968 - 1973 1970-1976, 602; pak
          - Dienstjaren 1974 - 1978 1975-1981, 603; pak
          - Dienstjaren 1979 - 1985 1980-1987, 604; pak
        - Stukken betreffende meerjarenramingen over de periode 1968 - 1975, 605-606; 2 pak
          - 1968-1969, 605; pak
          - 1970-1975, 606; pak
        - Stukken betreffende het departementaal overleg en het overleg met het Ministerie van Financiën over de Meerjarenraming 1977 - 1980 en de beperking van de collectieve lastenstijging, 1974-1977; 607; pak
        - Stukken betreffende het departementaal overleg over diverse begrotingsaangelegenheden, 1975-1980; 608-609; 2 pak
          - 1975-1980, 608; pak
          - 1976-1980, 609; pak
        - Stukken betreffende het directeurenoverleg over de begrotingsbehandeling 1977, over de begrotingsvoorbereiding 1978 en de begrotingsvoorstellen en de meerjarenramingen tot en met 1982, 610; pak
        - Stukken betreffende de algemene bedingingen in de meerjarenafspraken van de Directie Financiën en Comptabiliteit (FC) inzake de begrotings- en meerjarenraming voor de jaren 1980 - 1984 van de Hoofddirectie Instellingen en Opleidingsziekenhuizen (HW/INS), 1977-1979; 611; omslag
        - Stukken betreffende het departementaal overleg over diverse begrotingsaangelegenheden vanaf 1978 van het Directoraat-generaal voor het Hoger Onderwijs en Wetenschappelijk Onderzoek (DGHW), 1978-1980; 612-613; 2 pak
          - 1978-1979, 612; pak
          - 1978-1980, 613; pak
        - Stukken betreffende het behandelen van begrotingsaangelegenheden met betrekking tot het begrotingsbeeld 1985 - 1989, 1984-1985; 614; pak
        - Stukken betreffende het departementaal overleg en het overleg met het Ministerie van Financiën over de amendementen, nota's van wijzigingen en moties van de Tweede Kamer voor de onderwijsbegrotingen 1984 - 1992, 615; pak
          015.9-0518-01 Minister van Onderwijs, Cultuur en Wetenschappen
        - Stukken betreffende het leveren van de bijdrage aan de stofkamprocedures en exercities van diverse jaren, 1986-1987; 616; pak
        - Stukken betreffende het departementaal en interdepartementaal overleg over de begrotingsvoorbereidingen ten behoeve van het Directoraat-generaal voor het Hoger Onderwijs en Wetenschappelijk Onderzoek (DGHW) voor de jaren 1988 en 1989, 1987-1989; 617-618; 2 pak
          - 1987-1988, 617; pak
          - 1989-, 618; pak
        - Stukken betreffende het departementaal overleg en het overleg met het Ministerie van Financiën over de richtlijnen voor budgethouders, 1987-1989; 619; pak
        - Stukken betreffende het departementaal overleg over de begrotingsvoorbereidingen voor de jaren 1988 - 1990, 1987-1989; 620; pak
        - Stukken betreffende stofkamoperaties in verband met de begrotingsvoorbereidingen voor de periode 1989 - 1991 ten behoeve van de Directie Beroepsonderwijs en Volwasseneneducatie (BVE), 1987-1990; 621-622; 2 pak
          - Begrotingen van 1989 en 1990 1987-1990, 621; pak
          - Begrotingen van 1991 1989-1990, 622; pak
        - Stukken betreffende het departementaal overleg en het overleg met het Ministerie van Financiën over de loonbijstellingen 1988 en 1989, 1988-1989; 623; pak
        - Stukken betreffende het departementaal overleg over de najaarsnota's 1988 en 1989, 1988-1989; 624; omslag
        - Stukken betreffende het departementaal overleg over de suppletoire wetten 1988 en 1989, 1988-1989; 625; pak
        - Stukken betreffende het behandelen van aangelegenheden met betrekking tot de voorbereidingen van de begrotingsonderzoeken voor 1990 en 1991, 1989-1990; 626; omslag
        - Stukken betreffende het beantwoorden van Kamervragen over de Voorjaarsnota's van 1989 - 1991, 627; omslag
        - Stukken betreffende het departementaal overleg over de manoeuvreerruimte in de begrotingen, 1989-1991; 628-629; 1 omslag en 1 pak
          - Begrotingen voor 1989 - 1990 1989-, 628; pak
          - Begrotingen voor 1990 - 1992 1990-1991, 629; omslag
        - Stukken betreffende het doen van stofkamvoorstellen voor de begroting van 1990 en het doen van begrotingsvoorstellen voor de meerjarenramingen voor de periode van 1991 - 1996, 1989-1991; 630; pak
        - Stukken betreffende de begrotingsrapporten ten behoeve van de minister van OC&W voor de jaren 1991 - 1995, 1990-1991; 631; pak
        - Stukken betreffende het departementaal overleg en het overleg met het Ministerie van Financiën over de generale taakstellingen en kaderbrieven ten behoeve van de begrotingen van 1992 - 1994, 1990-1991; 632; omslag
        - Stukken betreffende het departementaal overleg over de artikelsgewijze toelichting van het Ministerie van O&W ten behoeve van de ontwerpbegrotingen van 1991 en 1992, 1990-1991; 633-634; 2 pak
          - 1990-1991, 633; pak
          - 1990-1991, 634; pak
        - Stukken betreffende het departementaal overleg over de begrotingsuitvoering van 1990, de begrotingsvoorbereidingen voor 1991 en 1992 en de begrotingsramingen voor 1990 - 1995, 1990-1991; 635-636; 2 pak
          - 1990-, 635; pak
          - 1990-1991, 636; pak
        - Stukken betreffende het departementaal overleg over de behandeling door de Tweede Kamer van de onderwijsbegrotingen van 1989 en 1990, 1990-1991; 637; pak
        - Stukken betreffende het departementaal overleg over de prioriteiten en posterioriteiten in het kader van de invulling van de bezuinigingen voor de begrotingen van de komende jaren, 1990-1991; 638; pak
        - Stukken betreffende het interdepartementaal overleg over diverse aangelegenheden met betrekking tot de voorbereidingen voor de onderwijsbegrotingen van 1990 - 1992, 1990-1991; 639-640; 2 pak
          - 1990-1991, 639; pak
          - 1990-1991, 640; pak